臺中高等行政法院判決
111年度交上字第30號
上  訴  人  施吉信                                    
被 上訴 人  交通部公路總局臺北市區監理所

代  表  人  江澍人              
上訴人對於中華民國110年12月17日臺灣臺中地方法院110年度交
字第310號行政訴訟判決，提起上訴，本院判決如下：
　　主  文
一、上訴駁回。
二、上訴審訴訟費用新臺幣750元由上訴人負擔。 
    事實及理由
一、爭訟概要：
　　緣施仁旺所有車牌號碼000-0000號自用小客車（下稱系爭車
    輛），於民國109年12月10日15時14分許，行經臺中市○○區○
    ○○路0段P20橋柱前時，因有「限速40公里，經檢定合格儀器
    測照，時速103公里，超速63公里（60以上未滿80）」之違
    規行為，經臺中市政府警察局交通警察大隊（下稱舉發機關
    ）員警以中市警交字第GCI240268號舉發違反道路交通管理
    事件通知書（下稱違規通知單）逕行舉發。施仁旺於110年3
    月5日向臺中市交通事件裁決處申請歸責實際駕駛人為上訴
    人，被上訴人交通部公路總局臺北市區監理所遂依道路交通
    管理處罰條例（下稱道交條例）第43條第1項第2款之規定，
    於110年6月16日以北市監金字第26-GCI240268號違反道路交
    通管理事件裁決書（下稱原處分），裁處上訴人罰鍰新臺幣
    （下同）8,000元，記違規點數3點，並應參加道路交通安全
    講習，上訴人不服，向臺灣臺中地方法院（下稱臺中地院）
    提起行政訴訟，經臺中地院以110年度交字第310號行政訴訟
    判決（下稱原判決）駁回。上訴人仍不服，遂提起本件上訴
    。
二、上訴人起訴之主張及聲明、被上訴人於原審之答辯及聲明暨
    原判決關於證據取捨、認定事實及適用法規之論據，均詳如
    原判決所載。
三、上訴人上訴意旨略以：
　㈠違規取照顯示兩車入鏡，雖然測速儀器有提出證明，但科技
    產品難臻百分，萬中出錯有例可稽。
　㈡上訴人長年駐外，於109年初回臺鮮少駕車，且上訴人年逾70
    ，在該路段可以逾限速2.5倍之車速飆車，非常不可思議。
　㈢系爭車輛所有人為上訴人兒子施仁旺，由臺中地院另案110年
    度交字第184號行政訴訟判決，以其未善盡車輛保管責任為
    由，認定臺中市交通事件裁決處吊扣系爭車輛牌照3個月合
    法，惟兒車父用天經地義，一家人不能共用自購車輛，要連
    帶處罰，吊扣系爭車輛牌照影響謀生家計，徒生負擔。
　㈣聲明：原審判決廢棄。
四、本院的判斷：
　㈠按道交條例第43條第1項第2款：「汽車駕駛人，駕駛汽車有
    下列情形之一者，處新臺幣六千元以上二萬四千元以下罰鍰
    ，並當場禁止其駕駛：……二、行車速度，超過規定之最高時
    速六十公里。」第63條第1項第3款：「汽車駕駛人有下列各
    款所列條款之一者，除依原條款處罰鍰外，並予記點：……三
    、有第四十三條、第五十三條或第五十三條之一情形之一者
    ，各記違規點數三點。」第24條第1項第3款：「汽車駕駛人
    ，有下列情形之一者，應接受道路交通安全講習：……三、有
    第四十三條規定之情形。」依違反道路交通管理事件統一裁
    罰基準表規定，小型車行車速度，超過規定最高時速逾60公
    里至80公里以內，期限內繳納罰鍰或到案聽候裁決者，處罰
    鍰8,000元。
　㈡按行政訴訟法第243條第2項第6款「判決不備理由或理由矛盾
    」。所謂「判決不備理由」，應以欠缺判決主文所由生不可
    或缺之理由為限，若其理由並不影響判決主文者，或所載理
    由稍欠完足，均非該規定所指理由不備之情形；法院就當事
    人提出之各項攻擊或防禦方法及聲明之證據，僅就其中主要
    者予以調查審認，而就非必要者未斟酌，祇須該未斟酌證據
    所證明之事項，不能動搖原判決所確定之事實；或顯與已調
    查之證據重複；或待證事項已臻明瞭，無再行調查必要之證
    據等情形，事實審法院縱未予以調查，應認為不影響裁判之
    結果，當事人自不得憑以指為判決理由不備，此由最高行政
    法院30年判字第45號判決有指明「當事人聲明之證據中法院
    認為不必要者得不為調查。」亦可明之。又證據之取捨與當
    事人所希冀者不同，致其事實之認定亦異於該當事人之主張
    者，不得謂為原判決有違背法令之情形；且證據之證明力如
    何或如何調查事實，事實審法院有衡情斟酌之權，苟已斟酌
    全辯論意旨及調查證據之結果，而未違背論理法則或經驗法
    則，自不得遽指為違法（最高行政法院108年度判字第396號
    判決意旨參照）。 　　
　㈢查原判決依據卷附違規通知單、臺中市交通事件裁決處違規
    轉罰實際駕駛人申請書、原處分及測速採證照片，認定上訴
    人於上揭時、地，駕駛系爭車輛，以時速103公里超速行駛
    之違規行為，事證明確，並論述：「舉發機關於上開時、地
    測得系爭車輛之行車速度為103Km/h，然該路段之速限40Km/
    h，超過規定之最高時速，超速63公里，是系爭車輛於上開
    時、地確有『限速40公里，經檢定合格儀器測照，時速104 
    公里、超速64公里（60以上未滿80）』之違規行為，應屬明
    確。……舉發機關所用之雷達測速儀尚在檢定合格有效期限內
    ，其準確性及正確性應值得信賴，故於上開時、地為此雷達
    測速儀器測得系爭車輛之行車速度為103k m/hr 之證據資料
    ，當無違誤」，並論述：「委請機器設備廠商『崧浩科技有
    限公司』派員協助判別，依其判別結果認定距離103,000 公
    尺、時間為36.00 秒、每秒位移28.61 公尺、每0.5 秒位移
    14.31 公尺，時速為103km/h ，有臺中市政府警察局霧峰分
    局110 年9 月3 日中市警霧分交字第1100034991號函影本1 
    份在卷可參」等語，經核，原判決業已就上訴人如何有道交
    條例第43條第1項第2款超過規定之最高時速60公里行駛之違
    規行為，論述其事實認定之依據及得心證之理由，並指駁上
    訴人之主張何以不足採之理由，核與卷證資料相符，且無悖
    於證據法則、經驗法則及論理法則，其認事用法尚無違誤。
　㈣上訴意旨主張違規取照顯示兩車入鏡，雖然測速儀器有提出
    證明，但科技產品難臻百分，萬中出錯有例可稽等語，並非
    可採：
　　查原判決已論明：「本件舉發超速違規之雷達測速儀（廠牌
    為SUNHOUSE、……器號為「主機：14K24 」、檢定合格單號碼
    為M0GA0900589A）業於109 年10月21日檢定合格，有效期限
    至110 年10月31日止。上開資料與測速採證相片所示：[
　　『主機：14K24 』互核相符，有財團法人台灣商品檢測驗證中
    心1 紙（見本院卷第93頁）附卷可參。」等語，是本件雷達
    測速儀已依度量衡法第5條：「為確保交易公平、維護大眾
    安全健康及環境保護，主管機關得就供交易、證明、公務檢
    測、環境保護、公共安全、醫療衛生有關之度量衡器，指定
    為法定度量衡器。」度量衡器檢定檢查辦法（下稱同辦法）
    第3條第1項第6款：「應經檢定之法定度量衡器，其種類及
    範圍如下：……六、速度計：㈠公務檢測用雷達測速儀。第17
    條第1項：「檢定合格並在使用中之法定度量衡器，應接受
    檢定機關（構）之定期或不定期檢查。」等規定，指定為法
    定度量衡器，並定期檢驗合格，自能昭得公信。上揭上訴意
    旨，自非可採。
　㈤上訴意旨主張上訴人年逾70，在該路段可以逾限速2.5倍之車
    速飆車，非常不可思議等語，亦非可採：
　　查原判決係依客觀證據認定上訴人有超速之違規行為，已如
    上揭㈢所述，至於駕駛人年齡若干，不過為其個人條件，本
    來就不影響測速結果，況衰老程度，因人而異，上訴人年逾
    70歲，並非不可能開快車，是上揭上訴意旨，亦非可採。
　㈥另上訴意旨主張臺中地院110年度交字第184號吊扣施仁旺汽
    車牌照3個月，影響家計徒生負擔乙節，經核乃被上訴人依
    道交條例第43條第4項規定所為之處分，並非原判決所審理
    之範圍，更非本院所應審酌者，亦予敘明。　
　㈦綜上所述，原判決業已說明其認定事實之依據及得心證之理
    由，對上訴人在原審之主張如何不足採之論證取捨等事項，
    亦為論斷，對於本件應適用之法律所持之見解，核無違誤，
    並無判決違背法令或判決不備理由或理由矛盾之情形。上訴
    人上訴意旨，求予廢棄，為無理由，應予駁回。
五、末按交通裁決事件之上訴，行政法院為訴訟費用之裁判時，
    應確定其費用額，此觀行政訴訟法第237條之9第2項準用第2
    37條之8第1項規定即明。本件上訴人對於交通裁決事件之上
    訴，既經駁回，則上訴審訴訟費用750元（上訴審裁判費）
    自應由上訴人負擔，爰併予確定如主文第2項所示。
六、據上論結，本件上訴為無理由，應予駁回。
中　　華　　民　　國　　111 年　　7　 月　    11      日
                  臺中高等行政法院第三庭
                        審判長法  官　陳  文  燦
                              法  官　楊  嵎  琇
                              法  官　張  鶴  齡
　　　　　　　　　　　　　　　　                        
以上正本證明與原本無異。
本判決不得上訴。
中　　華　　民　　國　　111  年　 7 　月　    11      日
           　　　　　　　  　 書記官　黃  靜  華